【裁判字號】    95,裁,194
【裁判日期】    950126
【裁判案由】    營利事業所得稅
【裁判全文】
最  高  行  政  法  院  裁  定
                                     95年度裁字第00194號
抗  告  人  國原育樂事業股份有限公司
代  表  人  甲○○
訴訟代理人  李耀魁（會計師）
上列抗告人因與相對人財政部臺北市國稅局間營利事業所得稅事
件，對於中華民國94年3月30日臺北高等行政法院93年度訴字第
944號裁定提起抗告，本院裁定如下︰
    主  文
抗告駁回。
抗告訴訟費用由抗告人負擔。
    理  由
一、按抗告法院認抗告為不合法或無理由者，應為駁回抗告之裁
    定。
二、本件抗告人81年度營利事業所得稅結算申報，列報營業成本
    為新臺幣（下同）17,710,025元，經相對人查核後，以其中
    支付HIRRCA INC7,350,690元，作為會員至其所屬球場擊球
    之權利金，抗告人原按5年攤提，本期申報時會計師改按合
    約有效期間，將未攤提部分5,712,730元全數轉列成本，簽
    證會計師未依合理的分攤基礎，而將77%成本調整於本期追
    認，降低本期損益，相對人乃予以將取得成本7,350,690元
    改按合約有效期間2年計算本期分攤成本為3,675,345元，餘
    2,037,385元更正80年度之損益。又廣告費本期列報為7,438
    ,330元，抗告人79年度及80年度發生之廣告費原按5年遞延
    列帳，本年度卻將尚未攤銷金額2,023,623元，全數列於本
    期攤提追認，相對人以本期與前期會計處理不一致，且不符
    合收入費用配合原則。遂予以改按原遞延年限攤提而剔除超
    提部分2,023,623元。另本期利息收人列報1,983,692元，相
    對人以抗告人資產負債表中預付款項高達86,160,000元（投
    資國霖旅行社股份有限公司3,600,000元及日本菱興會社之
    高爾夫球場證82,560,000元），遽予以設算利息，而調整增
    列4,287,685元。抗告人不服，就營業成本、廣告費及利息
    收入等3項目，申請復查，經相對人以84年7月14日（84）財
    北國稅法字第84029558號復查決定（下稱原處分）駁回，抗
    告人仍不服，提起訴願、再訴願均遭駁回後，遂提起行政訴
    訟，求為判決再訴願決定、訴願決定及原處分均撤銷。原法
    院以再訴願決定書於85年7月13日送達，抗告人提起行政訴
    訟之期間，應自85年7月14日起算，至85年9月13日（星期五
    ）即已屆滿，惟抗告人遲至93年3月19日始向提起本件訴訟
    ，其起訴已逾法定不變期間為由，裁定駁回其訴。
三、抗告意旨略謂：目前公寓大廈一般多設有管理處或管理委員
    會，並僱用管理員代收文件，核該管理員之性質，即與民事
    訴訟法第137條第1項所規定之受僱人相當，故應送達大廈住
    戶之訴訟文件，倘僅經大廈內管理員於送達証書上蓋大廈管
    理委員會圓戳代收，並未一併由該管理員以受僱人身分簽名
    或蓋其私章者，尚難認已交付受僱人，由其合法收受。系爭
    再訴願決定書送達証書上之簽名，既係簽於「郵局送達人員
    欄」處，且字跡潦草，無法辨認姓名，何以認簽名之人為大
    廈管理員，又何以認該簽名之人與抗告人間有受僱之關係﹖
    又抗告人於84年11月起即已暫停營業，迄未正常營業，則抗
    告人與大樓管理委員會及管理員間已無受僱關係，原法院認
    抗告人於84年7月13日（抗告人誤載為87年7月13日）收受系
    爭再訴願決定書，與事實不符並違反論理法則云云。經查，
    原法院依系爭再訴願決定書送達証書，應受送達人欄蓋有大
    樓管理委員會圓戳章，與中華郵政股份有限公司臺北郵局93
    年4月5日北一投字第0930600018號函載：「……，是以案關
    回執上簽名是德利新帝國大樓管理委員會之受僱人所為。」
    及當年投遞士劉國宏証稱：「系爭送達證書上之簽名字跡不
    是伊的，伊遞送時一定會蓋「臺北103034」之戳章於送達回
    證上，如果有註明需要收件人簽名者，才會請其簽名，伊送
    信20年來從未幫收件人代簽過，係請大樓管理委員自己簽名
    ，且要求收件人的章蓋在哪裡，就在章的旁邊簽名，但有些
    收件人看到空白處就簽名，7年多前對於這種情形不會去糾
    正」等情，認系爭送達證書上「郵局送達人員欄」處之簽名
    ，係抗告人受僱人德利新帝國大樓管理委員會之管理員所簽
    ，自屬有據，尚難認有違論理法則。抗告人雖主張其於84年
    11月起即已暫停營業，與大樓管理委員會及管理員間已無受
    僱關係云云，並提出臺北市政府建設局84年11月9日建一字
    第01035716號准予暫停營業函為証，然查抗告人縱有暫停營
    業之事實，但其法人人格並未消滅，且抗告人又未能提出其
    已遷移營業地址之事証以資証明，自不因其暫停營業即認大
    樓管理委員會及管理員間無僱傭關係，抗告人上述主張難以
    採信。抗告人既於85年7月13日收受再訴願決定書，竟遲至
    93年3月19日始提起本件訴訟，原裁定駁回其訴，並無不合
    ，其抗告難認有理由，應予駁回。
四、依行政訴訟法第104條、民事訴訟法第95條、第78條，裁定
    如主文。
中    華    民    國    95    年    1     月    26    日
                  第四庭審判長法  官  趙  永  康
                              法  官  鄭  淑  貞
                              法  官  侯  東  昇
                              法  官  黃  淑  玲
                              法  官  林  文  舟
以  上  正  本  證  明  與  原  本  無  異
中    華    民    國    95    年    1     月    26    日
                              書記官  王  福  瀛


司法院資訊處製作；財團法人民間司法改革基金會備份。
